臺灣苗栗地方法院刑事判決　　　　　　100年度苗簡字第934號
聲　請　人　臺灣苗栗地方法院檢察署檢察官
被　　　告　湯曉玲
上列被告因違反毒品危害防制條例案件，經檢察官聲請以簡易判
決處刑（100年度毒偵字第1105 號），本院判決如下：
    主    文
湯曉玲施用第二級毒品，處有期徒刑參月，如易科罰金，以新臺
幣壹仟元折算壹日。
    犯罪事實及理由
一、本件犯罪事實及證據均引用檢察官聲請簡易判決處刑書內容
    之記載（如附件），並就起訴書中被告所施用之第二級毒品
    安非他命，更正為「甲基安非他命」。
二、訊據被告湯曉玲於警詢、偵查中矢口否認有何施用第二級毒
    品犯行，辯稱：伊有吃感冒藥，不知為何尿液報告呈陽性反
    應云云，惟查：
    （一）按安非他命、甲基安非他命均無醫療用途，該等成分
          均為國內禁用之第二級毒品，經行政院衛生署核准之
          市售成藥及處方藥，均不含安非他命、甲基安非他命
          毒品成分；又毒品施用後於尿液中可檢出之最大時限
          ，與施用劑量、施用頻率、飲用水之多寡、個人體質
          、代謝情況及尿液收集時間等因素有關，依個案而異
          ，一般可檢出最長時限為甲基安非他命服用後1 至5
          天；再尿液檢驗方法中，以氣相層析質譜儀（GC/M
          S）進行確認檢驗者，不致產生偽陽性反應，有行政
          院衛生署管制藥品管理局92年8 月21日管檢字第0920
          006729號、92年10月17日管檢字第0920008583號、92
          年7 月23日管檢字第0920005609號函在卷可稽。
    （二）查被告為警通知其到場所採尿液，經專業機構鑑定結
          果，確呈甲基安非他命陽性反應，有採尿同意書、苗
          栗縣警察局竹南分局偵辦毒品案件尿液檢驗代碼對照
          表、中山醫學大學附設醫院檢驗科藥物檢測中心尿液
          檢驗報告、濫用藥物尿液檢驗監管紀錄表各1 份在卷
          可稽，復依該尿液檢驗報告所示，被告之尿液經確認
          檢驗而呈甲基安非他命陽性反應，揆諸前揭說明，足
          認其於為警採尿即100 年6 月15日19時55分許為警採
          尿前回溯96小時內之某時（不包括為警拘禁期間），
          在不詳地點，以不詳方式，必有施用第二級毒品甲基
          安非他命1 次，要無疑義，其空言否認犯行，尚無可
          採，併此敘明。
三、應適用之法條：
   （一）刑事訴訟法第449 條第1 項、第454 條第1 、2 項。
   （二）毒品危害防制條例第10條第2 項。
   （三）刑法第11條前段、第41條第1 項前段。
四、如不服本簡易判決，得自判決送達之日起10日內，向本院提
    起上訴。
中    華    民    國   100    年    10    月    14    日
                      苗栗簡易庭法  官  林靜雯
以上正本證明與原本無異。
如不服本判決應於收受判決後10日內向本院提出上訴書狀，並應
敘述具體理由。其未敘述上訴理由者，應於上訴期間屆滿後20日
內向本院補提理由書（均須附繕本）「切勿逕送上級法院」。
                                  書記官  劉千瑄
中    華    民    國   100    年    10    月    14    日
附錄本判決論罪科刑法條：
毒品危害防制條例第10條第2項：
施用第二級毒品者，處3年以下有期徒刑。
附件：
臺灣苗栗地方法院檢察署檢察官聲請簡易判決處刑書
                                   100年度毒偵字第1105號
    被      告  湯曉玲  女  35歲（民國○○年○○月○日生）
                        住苗栗縣後龍鎮○○里○○鄰○○路
                          103號
                        居苗栗縣苗栗市南勢里豪榮80號
                        國民身分證統一編號：Ｚ000000000號
上列被告因違反毒品危害防制條例案件，業經偵查終結，認宜聲
請簡易判決處刑，茲敘述犯罪事實、證據並所犯法條如下：
        犯罪事實
一、湯曉玲曾因施用毒品案件，經送觀察勒戒後，認無繼續施用
    毒品之傾向，於民國100年1月2日釋放出所，並由本署檢察
    官以99年度毒偵字第1172號為不起訴處分確定。詎仍不知悔
    改，於上述觀察勒戒釋放出所後5年內，復基於施用第二級
    毒品之犯意，於100年6月15日19時55分為警採尿前回溯96小
    時內之某時，在不詳地點，施用安非他命1次。嗣於同日19
    時40分許，在苗栗縣苗栗市南勢里豪榮80號住處為警查獲，
    經其同意接受採尿送驗而偵悉上情。
二、案經苗栗縣警察局竹南分局報告偵辦。
        證據並所犯法條
一、證據：(一)被告湯曉玲之供述：送驗尿液係被告所排放之事實
    ），(二)採尿同意書、苗栗縣警察局竹南分局偵辦毒品案件尿
    液鑑驗代碼對照表、中山醫學大學附設醫院檢驗科藥物檢測
    中心原始編號100B0171號尿液檢驗報告各1份、濫用藥物尿
    液檢驗監管紀錄表3聯，(三)刑案資料查註紀錄表及全國施用
    毒品案件紀錄表各1份：被告於上述觀察、勒戒釋放出所後5
    年內，再犯本件施用毒品罪之事實。
二、核被告所為，係犯毒品危害防制條例第10條第2項之施用第
    二級毒品罪嫌。
三、依刑事訴訟法第451條第1項聲請以簡易判決處刑。
    此  致
臺灣苗栗地方法院
中    華    民    國  100    年    8    月    31    日
                              檢察官  黃智炫
本件證明與原本無異
中    華    民    國  100    年    9    月    7     日
                              書記官  張穎文
附錄參考法條：
毒品危害防制條例第10條第2項
施用第二級毒品者，處 3 年以下有期徒刑。